【裁判字號】    98,訴,1297
【裁判日期】    980826
【裁判案由】    違反槍砲彈藥刀械管制條例
【裁判全文】
臺灣彰化地方法院刑事判決              98年度訴字第1297號
公  訴  人  臺灣彰化地方法院檢察署檢察官
被      告  甲○○
選任辯護人  王庭鴻律師
上列被告因違反槍砲彈藥刀械管制條例案件，經檢察官提起公訴
（98年度偵字第4831號），本院判決如下：
    主  文
甲○○未經許可，寄藏可發射子彈具有殺傷力之改造手槍，處有
期徒刑貳年，併科罰金新台幣伍萬元，罰金如易服勞役，以新台
幣壹仟元折算壹日。
扣案之改造手槍壹把（槍枝管制編號0000000000號）沒收。
    事  實
一、緣甲○○與黃品豪（另由檢察官移轉由臺灣臺南地方法院檢
    察署偵辦）為姻親兄弟關係，黃品豪未經許可，於民國96年
    3 月間某日，在臺南縣佳里鎮海澄里萊芊寮23號住處附近，
    收受綽號「阿森」之不詳姓名、年籍成年男子交付之仿WALT
    HER廠PPK/S半自動手槍製造之可發射子彈具殺傷力改造手槍
    1把（槍枝管制編號0000000000號）。嗣甲○○得知上情後
    ，要求黃品豪於同年9月間某日，在上址住處前，將上開手
    槍轉交其保管，詎甲○○未經許可，將上開手槍，藏放在其
    擔任警衛工作之址設臺中市○○區○○路4段333號臺北富邦
    商業銀行北臺中分行之置物櫃內。嗣於98年5月21日，甲○
    ○因涉嫌詐欺案件（另案由檢察官偵辦中）為警至前開工作
    場所搜索，同日晚上6時20分許，該分行經理林春貞會同總
    務顏嫈倩開啟甲○○所使用之置物櫃察看，發現上開槍枝，
    而查獲上情，並扣得上開手槍1把。
二、案經彰化縣警察局移送臺灣彰化地方法院檢察署檢察官偵查
    起訴。
    理  由
一、證據能力部分：
    按被告以外之人於審判外之言詞或書面陳述，除法律有規定
    者外，不得作為證據，刑事訴訟法第159 條第1 項固定有明
    文。惟被告以外之人於審判外之陳述，雖不符第159 條之1
    至第159 條之4 之規定，而經當事人於審判程式同意作為證
    據，法院審酌該言詞陳述或書面陳述作成時之情況，認為適
    當者，亦得為證據；當事人、代理人或辯護人於法院調查證
    據時，知有第159 條第1 項不得為證據之情形，而未於言詞
    辯論終結前聲明異議者，視為有前項之同意，同法第159 條
    之5 定有明文。查本判決以下所引用供述證據及非供述證據
    ，經本院於審理中提示調查時，被告、辯護人及公訴人均未
    聲明異議；另本院審酌該等陳述作成時之情況，亦均認為適
    當，復與本案待證事實具有關聯性，是該等陳述，自均得作
    為證據。
二、上揭犯罪事實，業據被告甲○○坦白承認，並經證人黃品豪
    於偵查中結證交付上開槍枝予被告寄藏及證人林春貞、顏嫈
    倩於警詢時證述查獲本件改造手槍之過程大致相符，另有照
    片6張附卷及改造手槍一把扣案可資佐證。又扣案手槍經送
    請內政部警政署刑事警察局以檢視法、性能檢驗法及試射法
    鑑定結果，認係仿WALTHER廠PPK/S型半自動手槍，換裝土造
    金屬槍管改造而成，擊發功能正常，可供擊發適用子彈，認
    具殺傷力，有該局98年7月1日刑鑑字第0980076226號鑑驗書
    在卷可稽，是被告違反槍砲彈藥刀械管制條例犯行，已堪認
    定。
三、核被告甲○○所為，係違反槍砲彈藥刀械管制條例第8條第4
    項之未經許可寄藏槍枝罪。其為寄藏而持有上開手槍，其持
    有手槍之行為乃寄藏之當然結果，不另論處。而被告未經許
    可寄藏改造手槍之行為，所犯為法定本刑3年以上10年以下
    有期徒刑，併科新臺幣（下同）7百萬元以下罰金之重罪，
    然審酌該槍枝係改造而成，相較於制式槍枝而言，其殺傷力
    顯然較為有限，對於社會可能造成之危險性較輕，且其寄藏
    期間並未作為不法用途，以被告之經歷及其目前有正當之職
    業而言，尚非不可教化，則衡其本件所犯最輕法定刑為有期
    徒刑3年之重罪，依本件犯罪之具體情狀及行為背景觀之，
    確有情輕法重，客觀上足以引起社會一般人之同情而堪可憫
    恕，縱宣告法定最低度之刑猶嫌過重，爰均依刑法第59條之
    規定，酌予減輕其刑。爰審酌被告前未有犯罪記錄，品行尚
    稱良好，有其臺灣高等法院被告前案紀錄表在卷可參，其自
    稱為職業軍人退役，前官拜連長，現轉任金融機構駐衛警，
    當知槍枝之危險性，一般人非經許可，不得擅自持有，卻不
    知愛惜榮譽，自其弟處取得上開手槍後，未繳交治安機關，
    反將之藏放在其工作之銀行，此對社會治安潛在之危險性甚
    大，本無輕縱之理，但念其犯後已坦承犯行，且查其並未使
    用該槍枝作為其他對社會治安影響重大之行為，態度良好，
    犯後並深表悔意等一切情狀，量處如主文所示之刑，並就罰
    金刑部分諭知易服勞役之折算標準，以資懲儆。
四、末查，扣案可發射子彈具殺傷力之仿WALTHER廠PPK/S型半自
    動改造手槍1枝（槍枝管制編號0000000000號），經鑑定結
    果，認係槍砲彈藥刀械管制條例第4條第1項第1款所稱之槍
    砲，非經中央主管機關許可不得製造、販賣、運輸、持有、
    寄藏及轉讓，係違禁物，應依刑法第38條第1項第1款規定，
    不問屬於被告與否，宣告沒收。
據上論斷，應依刑事訴訟法第299條第1項前段，槍砲彈藥刀械管
制條例第8條第4項，刑法第11條前段、第59條、第42條第3項、
第38條第1項第1款，判決如主文。
本案經檢察官蔡曉崙庭執行職務。
中    華    民    國    98    年    8    月     26    日
                  刑事第九庭    審判長法官  蕭文學
                                法      官  黃齡玉
                                法      官  葛永輝
以上正本證明與原本無異。
如不服本判決應於收受判決後10日內向本院提出上訴書狀，並
應敘述具體理由。其未敘述上訴理由者，應於上訴期間屆滿後
20日內向本院補提理由書(均須按他造當事人之人數附繕本)
「切勿逕送上級法院」。
中    華    民    國    98    年    8     月    26    日
                                書  記  官  吳曉玟
附錄本案論罪科刑法條全文：
槍砲彈藥刀械管制條例第8條
未經許可，製造、販賣或運輸鋼筆槍、瓦斯槍、麻醉槍、獵槍、
空氣槍或第4條第1項第1款所定其他可發射金屬或子彈具有殺傷
力之各式槍砲者，處無期徒刑或5年以上有期徒刑，併科新臺幣1
千萬元以下罰金。
未經許可，轉讓、出租或出借前項所列槍枝者，處 5 年以上有期
徒刑，併科新臺幣 1 千萬元以下罰金。
意圖供自己或他人犯罪之用，而犯前二項之罪者，處無期徒刑或
 7 年以上有期徒刑，併科新臺幣 1 千萬元以下罰金。
未經許可，持有、寄藏或意圖販賣而陳列第 1 項所列槍枝者，處
 3年以上10年以下有期徒刑，併科新臺幣700萬元以下罰金。


司法院資訊處製作；財團法人民間司法改革基金會備份。
